臺灣高等法院臺中分院刑事裁定　
111年度抗字第246號
抗  告  人  
即  被  告  許寶禎



上列抗告人因過失傷害案件，不服臺灣臺中地方法院中華民國11
1年1月24日所為駁回上訴之裁定(110年度交易字第10號)，提起
抗告，本院裁定如下：
    主  文
抗告駁回。
    理  由
一、抗告意旨略以：依民事訴訟法規定，送達須於當事人收受法
    院裁定書後，始生效力，於寄存送達時，派出所或警局須保
    存信件2 個月後再退還，原審對抗告人即被告許寶禎（下稱
    抗告人）居定所如此裁定，並不公平；抗告人尚有其他數案
    件繫屬於法院，自己亦不知哪個地址可收到法院文書，法院
    應以公示送達為之，先將文書公告於法院公佈欄或網站，再
    以公告日起算20日生效，並載明「請在2 個月內領取信件」
    。爰依法提起抗告，請求撤銷或更正原裁定等語。
二、按文書送達於應受送達人之住居所、事務所或營業所，不獲
    會晤應受送達人，亦無有辨別事理能力而可付與文書之同居
    人或受僱人時，得將文書寄存送達地之自治或警察機關，並
    作送達通知書兩份，一份黏貼於應受送達人住居所、事務所
    或其就業處所門首，另一份置於該送達處所信箱或其他適當
    位置，以為送達。寄存送達，自寄存之日起，經10日發生效
    力，此為民事訴訟法第138條第1項、第2項所規定，依刑事
    訴訟法第62條，並為刑事訴訟送達文書所準用。倘應送達被
    告之判決書經合法寄存送達，即應依上述規定起算上訴期間
　　，除應受送達人如於寄存送達發生效力前領取寄存文書者，
    應以實際領取時為送達之時外，於寄存送達發生效力後，不
    論應受送達人何時領取或實際有無領取，於合法送達之效力
    均不生影響（最高法院109年度台抗字第698號裁定意旨參照
　　）。又被告有「住、居所、事務所及所在地不明」、「掛號
    郵寄而不能達到」或「因住居於法權所不及之地，不能以其
    他方法送達」等情形之一者，始得為公示送達，此觀諸刑事
    訴訟法第59條規定即明，該條所規定之公示送達，係法律上
    視為已經送達，並非真實送達，為保障應受送達人權益，乃
    嚴其要件，即必先有不能依補充送達、寄存送達、留置送達
    或囑託送達等其他方法送達之情形，始得為公示送達（最高
    法院106年度台抗字第746號裁定意旨參照）。
三、經查：
　㈠抗告人因過失傷害案件，經原審法院於民國110 年10月20日
　　以110 年度交易字第10號判決判處拘役40日在案。依卷附資
    料所示，抗告人籍設「雲林縣○○鄉○○村○○00號」，其於原審
    當庭陳報之居所地為「臺中市○○區○○路000 號」
　　，至原審辯論終結時，均未再變更居所地，且未因案在監執
    行等情，有個人戶籍資料查詢結果、原審同年2月19日及9月
    8日審判筆錄、臺灣高等法院前案案件異動查證作業、在監
    在押全國紀錄表等存卷可按（原審卷第17、37、205、220、
    243頁）。該判決正本嗣於同年11月1日分別送達抗告人之住
    所「雲林縣○○鄉○○村○○00號」、居所「臺中市○○區○○路000 
    號」，均因未會晤抗告人本人，亦無受領文書之同居人或受
    僱人，而依前揭規定，分別寄存於管轄之「雲林縣政府警察
    局北港分局○○分駐所」、「臺中市警察局第四分局○○派出所
    」等情，亦有原審法院送達證書在卷可稽（原審卷第239、2
    45頁），堪認原審判決自寄存之日起（即111年11月1日），
    經10日已發生送達效力（即110年11月11日）。是本件上訴
    期間，應自判決送達翌日（即110 年11月12日）起算20日，
    上訴期間屆滿日為110年12月1日(居所)。然抗告人卻遲至11
    1年1 月14日始具狀向原審提起上訴，有卷附刑事上訴狀上
    所蓋原審收狀日期章戳可憑（原審卷第249 頁），顯已逾上
    訴期間而違背法律上程式，且屬無從補正，原審因而裁定駁
    回其上訴，於法並無不合。
  ㈡抗告意旨固主張本件應為公示送達云云，然承前所述，抗告
    人既設籍於「雲林縣○○鄉○○村○○00號」，且上開「臺中市○○
    區○○路000 號」之送達址，係其於原審審理時所留住居地址
    ，應認抗告人業已陳明其接受文書送達之住址（
　　刑事訴訟法第55條第1 項前段參照），且無住居所不明之情
    事，自不合於公示送達之要件，送達機關對上開二址為送達
　　，並無違誤，抗告意旨所辯，委無可採。綜上，抗告人執前
    詞指摘原裁定不當，為無理由，應予駁回。
據上論斷，應依刑事訴訟法第412條，裁定如主文。  
中　　華　　民　　國　　111 　年　　3 　　月　　31　　日
            刑事第十庭     審判長法　官   陳  宏  卿
                                 法　官   簡  芳  潔
                                 法　官   林  美  玲
以上正本證明與原本無異。
不得再抗告。
                                 書記官   趙  郁  涵
　　　　　　　　　　　　　　　　 
中　　華　　民　　國　　111 　年　　3 　　月　　31　　日